臺灣臺北地方法院民事裁定
111年度聲再字第2051號
111年度聲再字第2052號
111年度聲再字第2053號
111年度聲再字第2054號
111年度聲再字第2055號
111年度聲再字第2056號
111年度聲再字第2057號
111年度聲再字第2058號
111年度聲再字第2059號
111年度聲再字第2060號
111年度聲再字第2061號
111年度聲再字第2062號
111年度聲再字第2745號
111年度聲再字第2746號
111年度聲再字第2747號
111年度聲再字第2748號
111年度聲再字第2749號
111年度聲再字第2750號
111年度聲再字第2751號
111年度聲再字第2752號
再審聲請人  姜廣利
上列再審聲請人與再審相對人中華電信股份有限公司個人家庭分
公司（原名中華電信股份有限公司臺灣北區電信分公司）間聲請
再審事件，再審聲請人對於本院所為如附表所示確定裁定聲請再
審，本院裁定如下：
    主  文
再審聲請駁回。
再審聲請費用由再審聲請人負擔。
    理  由
一、按裁定已經確定，而有第496條第1項或第497條之情形者，
    得準用再審程序之規定，聲請再審，民事訴訟法第507條定
    有明定。次按對於確定裁定聲請再審，依據民事訴訟法第50
    7條準用同法第501條第1項第4款之規定，聲請內容須表明再
    審理由及關於再審理由並遵守不變期間之證據。所謂表明再
    審理由，必須指明確定裁判有如何合於法定再審事由之具體
    情事始為相當，倘僅泛言有何條款之再審事由，而無具體情
    事者，仍難謂已合法表明再審事由。既未合法表明再審事由
    ，即為無再審之事由，可認其再審之聲請不合法，毋庸命其
    補正，逕以裁定駁回之（最高法院60年度台抗字第688號、6
    1年度台再字第137號、70年度台再字第35號裁判要旨參照）
    。又按民事訴訟法第507條準用第496條第1項第1款所謂適用
    法規顯有錯誤，係指確定裁判所適用之法規，顯然不合於法
    律規定，或與司法院現尚有效及大法官會議之解釋，或最高
    法院尚有效之判例顯然違反，或消極的不適用法規，顯然影
    響裁判者而言，不包含漏未斟酌證據、理由不備、理由矛盾
    、取捨證據及認定事實錯誤之情形在內（最高法院109年度
    台聲字第886號裁定意旨參照）。
二、再審聲請意旨詳如附表所示。　
三、經查，再審聲請人對於如附表所示各確定裁定（下稱原確定
    裁定）聲請再審，然聲請人於本件聲請再審狀表明之再審理
    由，均非係對於原確定裁定究有如何合於再審事由之具體指
    摘，自難認其已對原確定裁定合法表明再審理由。從而，本
    件再審之聲請為不合法，應予駁回。
四、依民事訴訟法第502條第1項、第507條、第95條、第78條，
    裁定如主文。　　
中　　華　　民　　國　　111 　年　　8　　月　　 19　　日
                  民事第五庭    審判長法  官  匡  偉
                                      法  官  楊承翰
                                      法  官  王唯怡
以上正本係照原本作成。
本裁定不得抗告。                                     
中　　華　　民　　國　　111 　年　　8　　月　　 19　　日
                                      書記官  林俐如
附表：
編號 聲請再審案號 原確定裁定日期及案號 再審聲請意旨 1 111年度聲再字第2051號 民國110年12月28日 110年度聲再字第1308號 伊係請求精神補償費新臺幣（下同）800萬元，再審相對人並未異議，即表示再審相對人同意伊之請求，依民事訴訟法第255條第1項規定，應視為同意訴之聲明，故難謂無勝訴之望，是左列原確定裁定為不合法，應不適用民事訴訟法第496條第1項第1款、第436條之30、第436條之32第4項、第507條、第505條、第436條之32第2項、第95條、第78條規定，爰依民事訴訟法第507條準用同法第496條第1項第1款規定聲請再審等語。 2 111年度聲再字第2052號 民國110年12月28日 110年度聲再字第1309號  3 111年度聲再字第2053號 民國110年12月28日 110年度聲再字第1310號  4 111年度聲再字第2054號 民國110年12月28日 110年度聲再字第1311號  5 111年度聲再字第2055號 民國110年12月28日 110年度聲再字第1312號  6 111年度聲再字第2056號 民國110年12月28日 110年度聲再字第1313號  7 111年度聲再字第2057號 民國110年12月28日 110年度救字第1533號 伊係請求精神補償費800萬元，再審相對人並未異議，即表示再審相對人同意伊之請求，依民事訴訟法第255條第1項規定，應視為同意訴之聲明，故難謂無勝訴之望，是左列原確定裁定為不合法，應不適用民事訴訟法107條第1項規定，爰依民事訴訟法第507條準用同法第496條第1項第1款規定聲請再審等語。 8 111年度聲再字第2058號 民國110年12月28日 110年度救字第1534號  9 111年度聲再字第2059號 民國110年12月28日 110年度救字第1535號  10 111年度聲再字第2060號 民國110年12月28日 110年度救字第1536號  11 111年度聲再字第2061號 民國110年12月28日 110年度救字第1537號  12 111年度聲再字第2062號 民國110年12月28日 110年度救字第1538號  13 111年度聲再字第2745號 民國111年2月25日 111年度聲再字第33號 伊係請求精神補償費800萬元，再審相對人並未異議，即表示再審相對人同意伊之請求，故難謂無勝訴之望，左列原確定裁定不備理由，應不適用民事訴訟法第507條準用同法第501條第1項第4款規定，爰依民事訴訟法第507條準用同法第496條第1項第1款規定聲請再審等語。  14 111年度聲再字第2746號 民國111年2月25日 111年度聲再字第34號  15 111年度聲再字第2747號 民國111年2月25日 111年度聲再字第35號  16 111年度聲再字第2748號 民國111年2月25日 111年度聲再字第36號  17 111年度聲再字第2749號 民國111年2月25日 111年度聲再字第37號  18 111年度聲再字第2750號 民國111年2月25日 111年度聲再字第38號  19 111年度聲再字第2751號 民國111年2月25日 111年度聲再字第39號  20 111年度聲再字第2752號 民國111年2月25日 111年度聲再字第40號